【裁判字號】    99,台上,5701
【裁判日期】    990916
【裁判案由】    偽造文書
【裁判全文】
最高法院刑事判決            九十九年度台上字第五七０一號
上  訴  人  甲○○
選任辯護人  胡文英律師
上列上訴人因偽造文書案件，不服台灣高等法院中華民國九十七
年十二月十七日第二審判決（九十七年度上訴字第五０二五號，
起訴案號：台灣台北地方法院檢察署九十七年度偵字第七０四八
號），提起上訴，本院判決如下：
    主  文
上訴駁回。
    理  由
按刑事訴訟法第三百七十七條規定，上訴於第三審法院，非以判
決違背法令為理由，不得為之。是提起第三審上訴，應以原判決
違背法令為理由，係屬法定要件。如果上訴理由書狀並未依據卷
內訴訟資料，具體指摘原判決不適用何種法則或如何適用不當，
或所指摘原判決違法情事，顯與法律規定得為第三審上訴理由之
違法情形，不相適合時，均應認其上訴為違背法律上之程式，予
以駁回。上訴人甲○○上訴意旨略稱：(一)、本件上訴人因有自用
小客車，於民國九十七年三月二十四日上午九時許，接獲同學即
同案被告李豐吉（經原審判處罪刑確定）電話通知「幫老闆收錢
」，一同前往台北市○○區○○街郵局前，提示台灣台北地方法
院檢察署監察科公文書文件，向鄧水先收取財物，係以幫助之意
思參與收款，倘若涉有刑責，依刑法第三十條之規定，自屬幫助
犯，得按正犯之刑減輕之。上訴人以此事實及理由為抗辯，原判
決未說明不採之理由，顯有判決理由不備之違法。又上訴人既屬
幫助犯，所得亦僅價值新台幣幾千元之手機一支，原審未審酌刑
法第五十七條科刑輕重之標準，就上訴人部分判處有期徒刑一年
四月，量刑不合乎比例原則，難認妥適。上訴人第二審上訴已提
出上開具體理由，原判決遽以上訴人未述具體理由駁回上訴，
於法自屬有違。(二)、上訴人單純幫朋友的忙，係在完全不知情下
所犯，現家庭因房貸及就業問題壓力甚大，期能給予自新機會，
准予從輕量刑，諭知得易科罰金云云。
惟查：本件原判決以上訴人因共同行使偽造公文書，足以生損害
於公眾及他人案件，提起第二審上訴，上訴書狀所述之理由，
經審查結果，認為不符合具體理由之要件，因認其上訴違背法定
要件，爰不經言詞辯論，逕行判決駁回，已詳憑以認定之理由
。上訴意旨(一)、(二)係置原判決所為明白論斷於不顧，猶執陳詞再
事爭辯，或就無關判決結果之事項，漫為爭執，均並未具體指摘
原判決關於上訴人部分審認第二審上訴書狀所述非屬具體理由
究竟如何違背法令，顯與法律規定得為第三審上訴理由之違法情
形，不相適合。其上訴違背法律上之程式，應予駁回。
據上論結，應依刑事訴訟法第三百九十五條前段，判決如主文。
中    華    民    國  九十九  年    九    月   十六   日
                      最高法院刑事第十三庭
                          審判長法官  賴  忠  星
                                法官  呂  丹  玉
                                法官  吳      燦
                                法官  蔡  名  曜
                                法官  葉  麗  霞
本件正本證明與原本無異
                                      書  記  官
中    華    民    國  九十九  年    九    月  二十一  日
                                                      Q

司法院資訊處製作；財團法人民間司法改革基金會備份。
